臺灣新竹地方法院刑事協商判決　　　　　96年度訴字第157號
公　訴　人　臺灣新竹地方法院檢察署檢察官
被　　　告　甲○○
　　　　　　　　　　（現另案於臺灣臺中監獄苗栗分監執行中
指定辯護人　本院公設辯護人乙○○
上列被告因違反毒品危害防制條例案件，檢察官提起公訴（95年
度毒偵字第1734號）後，聲請改依協商程序而為判決，本院判決
如下：
    主  文
甲○○施用第一級毒品，累犯，處有期徒刑拾月；扣案之第一級
毒品海洛因壹包淨重零點壹參公克（空包裝重零點伍零公克），
沒收銷燬之；又施用第二級毒品，累犯，處有期徒刑柒月；扣案
之吸管貳支沒收之。應執行有期徒刑壹年肆月，扣案之第一級毒
品海洛因壹包淨重零點壹參公克（空包裝重零點伍零公克），沒
收銷燬之，吸管貳支沒收之。
    事實及理由
一、犯罪事實：
（一）甲○○前於民國91年間因施用毒品案件，經臺灣苗栗地方
      法院以91年度毒聲字第844號裁定送觀察、勒戒後，認無
      繼續施用毒品之傾向，於91年11月4日執行完畢釋放，並
      由臺灣苗栗地方法院檢察署檢察官於同年月6日以91年度
      毒偵字第828號為不起訴處分確定；又因施用第1級、第2
      級毒品案件，經上開法院以92年度毒聲字第245號裁定令
      入戒治處所施以強制戒治1年，於92年12月5日因停止其處
      分出所付保護管束，於93年1月9日因毒品危害防制條例修
      正而停止執行；施用毒品行為，則另經上開法院以92年度
      訴字第104號判決分別判處有期徒刑7月、5月，定應執行
      刑為有期徒刑10月確定，於94年6月10日假釋出監，94年
      10月28日假釋期滿視為已執行完畢。
（二）詎仍不知悔改，於上開觀察、勒戒執行完畢釋放後5年內
      ，另行基於施用第1級毒品海洛因、第2級毒品安非他命之
      犯意，於95年10月13日晚上11時許，在新竹市○○路549
      號棒球旅社2樓205室，以將第1級毒品海洛因摻入香菸內
      吸食之方式施用第1級毒品海洛因1次；於95年10月10日某
      時或11日下午3時許，在位於新竹市○○路○段真實姓名年
      籍不詳綽號「大牛」之友人住所，以將第2級毒品安非他
      命置在玻璃球內加熱燒烤吸食煙霧之方式，施用第2級毒
      品安非他命1次。嗣甲○○因另案經通緝，於95年10月14
      日上午10時30分許，為警在上開棒球旅社2樓205室逮捕，
      當場扣得第一級毒品海洛因2小包（合計淨重0.13公克、
      空包裝總重0.50公克）、注射針筒5支、吸管2支、止血帶
      1條等物，並經警採集其尿液送驗後結果呈鴉片類、安非
      他命類陽性反應，查悉上情。
二、證據：
（一）被告於警詢、檢察官訊問時及本院準備程序訊問時之自白
      。
（二）台灣檢驗科技股份有限公司95年10月25日濫用藥物尿液檢
      驗報告1件、新竹市警察局辦理煙毒、麻醉藥品案尿液送
      驗受檢人真實姓名代號對照表暨送驗登記簿1件。
（三）扣押物品清單1件、查獲現場相片6紙。
（四）法務部調查局95年11月28日調科壹字第09523042400號鑑
      定書1件。
三、本件經檢察官與被告、辯護人於審判外達成協商之合意且被
    告已認罪，其合意內容為：被告願受科刑範圍為：施用第1
    級毒品部分，願受有期徒刑10月之宣告；施用第2級毒品部
    分，願受有期徒刑7月之宣告；應執行有期徒刑1年4月；扣
    案物依法沒收之。經查，上開協商合意並無刑事訴訟法第45
    5條之4第1項所列情形之一，檢察官聲請改依協商程序而為
    判決，本院爰不經言詞辯論，於協商合意範圍內為協商判決
    ，合予敘明。
四、至扣案之注射針筒5支、止血帶1條，被告辯稱非其所有，查
    被告施用第1級毒品之方式是將毒品摻入香菸內施用，業據
    其陳明在卷，則上開扣案物明顯非供其犯罪所用之物，準此
    ，被告之辯解，應為可信，故上開之物，爰不為沒收之宣告
    ，附此敘明。
五、應適用之法條：刑事訴訟法第455條之4第2項、第455條之8
    ，毒品危害防制條例第10條第1項、第2項、第18條第1項前
    段，刑法第11條、第47條第1項、第51條第5款、第38條第1
    項第2款。
六、本判決除有刑事訴訟法第455條之4第1項第1款、第2款、第4
    款、第6款、第7款所定情形之一，或違反同條第2項規定者
    外，檢察官與被告、辯護人均不得上訴。
七、如有前項得上訴之情形，得自收受判決送達之日起10日內，
    向本院提出上訴書狀，上訴於第二審法院。
中　　華　　民　　國　　96　　年　　3 　　月　　27　　日
                  刑事第六庭    法　官　 魏瑞紅
以上正本證明與原本無異。
中　　華　　民　　國　　96　　年　　3 　　月　　27　　日
                                書記官   吳月華
附錄論罪科刑法條：
毒品危害防制條例第10條
施用第一級毒品者，處 6 月以上 5 年以下有期徒刑。
施用第二級毒品者，處 3 年以下有期徒刑。
